dictionaries/fr_FR/fr_FR.aff
FLAG long
SFX wA N 51
SFX wA eindre eindre eindre
SFX wA eindre eignant eindre
SFX wA eindre eint eindre
SFX wA eindre eints eindre
SFX wA eindre einte eindre
SFX wA eindre eintes eindre
SFX wA eindre eins eindre
SFX wA eindre eins eindre
SFX wA eindre eint eindre
SFX wA eindre eignons eindre
SFX wA eindre eignez eindre
SFX wA eindre eignent eindre
SFX wA eindre eignais eindre
SFX wA eindre eignais eindre
SFX wA eindre eignait eindre
SFX wA eindre eignions eindre
SFX wA eindre eigniez eindre
SFX wA eindre eignaient eindre
SFX wA eindre eignis eindre
SFX wA eindre eignis eindre
SFX wA eindre eignit eindre
SFX wA eindre eignimes eindre
SFX wA eindre eignites eindre
SFX wA eindre eignirent eindre
SFX wA eindre eindrai eindre
SFX wA eindre eindras eindre
SFX wA eindre eindra eindre
SFX wA eindre eindrons eindre
SFX wA eindre eindrez eindre
SFX wA eindre eindront eindre
SFX wA eindre eindrais eindre
SFX wA eindre eindrais eindre
SFX wA eindre eindrait eindre
SFX wA eindre eindrions eindre
SFX wA eindre eindriez eindre
SFX wA eindre eindraient eindre
SFX wA eindre eigne eindre
SFX wA eindre eignes eindre
SFX wA eindre eigne eindre
SFX wA eindre eignions eindre
SFX wA eindre eigniez eindre
SFX wA eindre eignent eindre
SFX wA eindre eignisse eindre
SFX wA eindre eignisses eindre
SFX wA eindre eignit eindre
SFX wA eindre eignissions eindre
SFX wA eindre eignissiez eindre
SFX wA eindre eignissent eindre
SFX wA eindre eins eindre
SFX wA eindre eignons eindre
SFX wA eindre eignez eindre

SFX wB Y 51
SFX wB indre indre/n'q'd'l'm't's' indre
SFX wB indre ignant/n'q'l'm't's' indre
SFX wB indre int/q' indre
SFX wB indre ints/q' indre
SFX wB indre inte/q' indre
SFX wB indre intes/q' indre
SFX wB indre ins/n'q'j'l'm't' indre
SFX wB indre ins/n'q'l'm't' indre
SFX wB indre int/n'q'l'm't's' indre
SFX wB indre ignons/n'q'l't' indre
SFX wB indre ignez/n'q'l'm' indre
SFX wB indre ignent/n'q'l'm't's' indre
SFX wB indre ignais/n'q'j'l'm't' indre
SFX wB indre ignais/n'q'l'm't' indre
SFX wB indre ignait/n'q'l'm't's' indre
SFX wB indre ignions/n'q'l't' indre
SFX wB indre igniez/n'q'l'm' indre
SFX wB indre ignaient/n'q'l'm't's' indre
SFX wB indre ignis/n'q'j'l'm't' indre
SFX wB indre ignis/n'q'l'm't' indre
SFX wB indre ignit/n'q'l'm't's' indre
SFX wB indre ignimes/n'q'l't' indre
SFX wB indre ignites/n'q'l'm' indre
SFX wB indre ignirent/n'q'l'm't's' indre
SFX wB indre indrai/n'q'j'l'm't' indre
SFX wB indre indras/n'q'l'm't' indre
SFX wB indre indra/n'q'l'm't's' indre
SFX wB indre indrons/n'q'l't' indre
SFX wB indre indrez/n'q'l'm' indre
SFX wB indre indront/n'q'l'm't's' indre
SFX wB indre indrais/n'q'j'l'm't' indre
SFX wB indre indrais/n'q'l'm't' indre
SFX wB indre indrait/n'q'l'm't's' indre
SFX wB indre indrions/n'q'l't' indre
SFX wB indre indriez/n'q'l'm' indre
SFX wB indre indraient/n'q'l'm't's' indre
SFX wB indre igne/n'j'l'm't' indre
SFX wB indre ignes/n'l'm't' indre
SFX wB indre igne/n'l'm't's' indre
SFX wB indre ignions/n'l't' indre
SFX wB indre igniez/n'l'm' indre
SFX wB indre ignent/n'l'm't's' indre
SFX wB indre ignisse/n'q'j'l'm't' indre
SFX wB indre ignisses/n'q'l'm't' indre
SFX wB indre ignit/n'q'l'm't's' indre
SFX wB indre ignissions/n'q'l't' indre
SFX wB indre ignissiez/n'q'l'm' indre
SFX wB indre ignissent/n'q'l'm't's' indre
SFX wB indre ins/n'l'm' indre
SFX wB indre ignons/n'l' indre
SFX wB indre ignez/n'l'm' indre

SFX wD N 54
SFX wD aire aire faire
SFX wD aire aisant faire
SFX wD aire ait faire
SFX wD aire aits faire
SFX wD aire aite faire
SFX wD aire aites faire
SFX wD aire ais faire
SFX wD aire ais faire
SFX wD aire ait faire
SFX wD aire aisons faire
SFX wD aire aites faire
SFX wD aire ont faire
SFX wD aire aisais faire
SFX wD aire aisais faire
SFX wD aire aisait faire
SFX wD aire aisions faire
SFX wD aire aisiez faire
SFX wD aire aisaient faire
SFX wD aire is faire
SFX wD aire is faire
SFX wD aire it faire
SFX wD aire imes faire
SFX wD aire ites faire
SFX wD aire irent faire
SFX wD aire erai faire
SFX wD aire eras faire
SFX wD aire era faire
SFX wD aire erons faire
SFX wD aire erez faire
SFX wD aire eront faire
SFX wD aire erais faire
SFX wD aire erais faire
SFX wD aire erait faire
SFX wD aire erions faire
SFX wD aire eriez faire
SFX wD aire eraient faire
SFX wD aire asse faire
SFX wD aire asses faire
SFX wD aire asse faire
SFX wD aire assions faire
SFX wD aire assiez faire
SFX wD aire assent faire
SFX wD aire isse faire
SFX wD aire isses faire
SFX wD aire it faire
SFX wD aire issions faire
SFX wD aire issiez faire
SFX wD aire issent faire
SFX wD aire ais faire
SFX wD aire ais satisfaire
SFX wD aire aisons faire
SFX wD aire aisons satisfaire
SFX wD aire aites faire
SFX wD aire aites satisfaire

SFX wF N 15
SFX wF faire faire faire
SFX wF faire faisant faire
SFX wF faire fait faire
SFX wF faire faits faire
SFX wF faire faite faire
SFX wF faire faites faire
SFX wF faire fais faire
SFX wF faire fais faire
SFX wF faire fait faire
SFX wF faire faisons faire
SFX wF faire faites faire
SFX wF faire font faire
SFX wF faire fais faire
SFX wF faire faisons faire
SFX wF faire faites faire

SFX wG N 6
SFX wG aire aire faire
SFX wG aire aisant faire
SFX wG aire ait faire
SFX wG aire aits faire
SFX wG aire aite faire
SFX wG aire aites faire

SFX wL Y 42
SFX wL raire raire/n'q'd'l'm't's' traire
SFX wL raire rayant/n'q'l'm't's' traire
SFX wL raire rait/q' traire
SFX wL raire raits/q' traire
SFX wL raire raite/q' traire
SFX wL raire raites/q' traire
SFX wL raire rais/n'q'j'l'm't' traire
SFX wL raire rais/n'q'l'm't' traire
SFX wL raire rait/n'q'l'm't's' traire
SFX wL raire rayons/n'q'l't' traire
SFX wL raire rayez/n'q'l'm' traire
SFX wL raire raient/n'q'l'm't's' traire
SFX wL raire rayais/n'q'j'l'm't' traire
SFX wL raire rayais/n'q'l'm't' traire
SFX wL raire rayait/n'q'l'm't's' traire
SFX wL raire rayions/n'q'l't' traire
SFX wL raire rayiez/n'q'l'm' traire
SFX wL raire rayaient/n'q'l'm't's' traire
SFX wL raire rairai/n'q'j'l'm't' traire
SFX wL raire rairas/n'q'l'm't' traire
SFX wL raire raira/n'q'l'm't's' traire
SFX wL raire rairons/n'q'l't' traire
SFX wL raire rairez/n'q'l'm' traire
SFX wL raire rairont/n'q'l'm't's' traire
SFX wL raire rairais/n'q'j'l'm't' traire
SFX wL raire rairais/n'q'l'm't' traire
SFX wL raire rairait/n'q'l'm't's' traire
SFX wL raire rairions/n'q'l't' traire
SFX wL raire rairiez/n'q'l'm' traire
SFX wL raire rairaient/n'q'l'm't's' traire
SFX wL raire raie/n'q'j'l'm't' traire
SFX wL raire raies/n'q'l'm't' traire
SFX wL raire raie/n'q'l'm't's' traire
SFX wL raire rayions/n'q'l't' traire
SFX wL raire rayiez/n'q'l'm' traire
SFX wL raire raient/n'q'l'm't's' traire
SFX wL raire rais/n'l'm' traire
SFX wL raire rais/t' [^e]traire
SFX wL raire rayons/n'l' traire
SFX wL raire rayons [^e]traire
SFX wL raire rayez/n'l'm' traire
SFX wL raire rayez [^e]traire

SFX wM N 39
SFX wM aire aire raire
SFX wM aire ayant raire
SFX wM aire ait raire
SFX wM aire ais raire
SFX wM aire ais raire
SFX wM aire ait raire
SFX wM aire ayons raire
SFX wM aire ayez raire
SFX wM aire aient raire
SFX wM aire ayais raire
SFX wM aire ayais raire
SFX wM aire ayait raire
SFX wM aire ayions raire
SFX wM aire ayiez raire
SFX wM aire ayaient raire
SFX wM aire airai raire
SFX wM aire airas raire
SFX wM aire aira raire
SFX wM aire airons raire
SFX wM aire airez raire
SFX wM aire airont raire
SFX wM aire airais raire
SFX wM aire airais raire
SFX wM aire airait raire
SFX wM aire airions raire
SFX wM aire airiez raire
SFX wM aire airaient raire
SFX wM aire aie raire
SFX wM aire aies raire
SFX wM aire aie raire
SFX wM aire ayions raire
SFX wM aire ayiez raire
SFX wM aire aient raire
SFX wM aire ais raire
SFX wM aire ais braire
SFX wM aire ayons raire
SFX wM aire ayons braire
SFX wM aire ayez raire
SFX wM aire ayez braire
